臺灣桃園地方法院刑事判決
110年度簡上字第546號
上  訴  人  
即  被  告  許景隆



選任辯護人  王柯雅菱律師
上列上訴人即被告因違反槍砲彈藥刀械管制條例案件，不服本院
中華民國110 年10 月6日所為110年度審簡字第429號第一審刑事
簡易判決（起訴書案號：109 年度偵字第10591號，移送併辦案
號：108 年度偵字第32745號），提起上訴，本院管轄之第二審
合議庭判決如下：
    主  文
上訴駁回。
    事實及理由
一、本件經本院管轄之第二審合議庭審理結果，認原審簡易判決
    以被告許景隆所為係犯槍砲彈藥刀械管制條例第12條第4項
    之非法持有子彈罪，判處有期徒刑3月，併科罰金新臺幣（
    下同）5萬元，有期徒刑如易科罰金，罰金如易服勞役，均
    以1,000元折算1日，經核其認事用法均無違誤，量刑亦無不
    當，應予維持，除證據部分補充「被告於本院準備程序及審
    理中之自白」（見本院簡上卷第68至69頁、第92頁）外，餘
    均引用原審刑事簡易判決書記載之事實、證據及理由（詳如
    附件）。
二、被告上訴意旨略以：原審量刑過重，希望從輕量刑等語。
三、按量刑之輕重，係事實審法院得依職權自由裁量之事項，茍
    已斟酌刑法第57條各款所列情狀而未逾越法定刑度，則不得
    遽指為違法；又在同一犯罪事實與情節，如別無其他加重或
    減輕之原因，下級法院量定之刑，亦無過重或失輕之不當情
    形，則上級法院對於下級法院之職權行使，原則上應予尊重
    （最高法院72年台上字第6696號判例、85年度台上字第2446
    號判決要旨參照）。被告雖以原審量刑過重為由提起上訴，
    ，然原審量處上開刑度，已審酌被告持有具殺傷力子彈之數
    量、期間，兼衡本案行為所生危害、犯罪動機、目的、手段
    、智識程度、生活狀況、素行及犯後態度等一切情狀，量處
    被告有期徒刑3月，併科罰金5萬元，並諭知有期徒刑如易科
    罰金，罰金如易服勞役之折算標準。原審於法定刑內量處前
    開刑度，該量刑並未逾越客觀上之適當性、相當性及必要性
    之比例原則，核屬妥適，且量刑時所應考量之情事，迄至本
    案上訴審言詞辯論終結時，與原審並無二致，揆諸前揭說明
    ，本院對原審量刑之職權行使，自當予以尊重。至於辯護人
    固為被告提出他案判決，指摘原審量刑過重云云，然個案犯
    罪情節不同，基於個案拘束原則，自不得比附援引其他個案
    之量刑結果，據以指摘原審量刑過重。從而，被告以前揭事
    由提起上訴，為無理由，應予駁回。
據上論斷，應依刑事訴訟法第455 條之1 第1 項、第3 項、第36
8 條、第373 條，判決如主文。
本案經檢察官陳嘉義提起公訴，檢察官黃翎樵到庭執行職務。
中　　華　　民　　國　　111 　年　　3 　　月　　18　　日
                  刑事第九庭審判長法    官  陳品潔
　　　　　　　　　
　　　　　　　　　                法    官  謝承益
　　　　　　　　　
　　　　　　　　　                法    官  蔣彥威
以上正本證明與原本無異。
不得上訴。
　　　　　　　　　　　　　　　    書 記 官　賴葵樺
中　　華　　民　　國　　111 　年　　3 　　月　　21　　日